臺灣高雄地方法院民事裁定　　　　　　　　　　　　九十三年度聲字第二０三六號
　　聲　請　人　乙○○
　　相　對　人　甲○○
當事人間聲請返還擔保金事件，本院裁定如下：
    主    文
聲請駁回。
    理  由
一、聲請意旨略以：聲請人持有相對人於民國九十一年九月二十日所簽發之票據號碼
    三一六七七七號、面額新台幣（下同）五十萬元之本票一紙，因相對人有脫產之
    嫌，聲請人遂聲請對相對人之財產為假扣押，而經本院以九十三年度裁全字第一
    八一四號裁定准許後，聲請人為供對相對人為假扣押之擔保，即依該裁定之意旨
    為相對人提供新台幣（下同）十萬元之擔保金，並以本院九十三年存字第一一八
    九號提存事件提存在案。嗣經聲請人就上開本票聲請本票強制執行後，業經本院
    以九十三年度票字第四九五二號本票強制執行事件裁定淮許並確定在案，而獲得
    本案勝訴確定，因此聲請人供擔保之原因已消滅，爰依民事訴訟法第一百零四條
    第一項第一款之規定，聲請裁定返還本院九十三年度存字第一一八九號提存事件
    提存之擔保金十萬元等語。並提出本院九十三年度裁全字第一八一四號民事裁定
    、九十三年度存字第一一八九號提存書、九十三年度票字第四九五二號民事裁定
    及裁定確定證明書等各一件為證。
二、按，應供擔保之原因消滅者，法院應依供擔保人之聲請，以裁定命返還其提存物
    ；民事訴訟法第一百零四條之規定於假處分或假扣押所供之擔保，亦準用之，民
    事訴訟法第一百零四條第一項第一款、第一百零六條雖分別定有明文。然本款所
    規定之應供擔保之原因消滅者，係指本案請求之訴訟獲得全部勝訴之確定判決而
    言，如非本案請求之訴訟獲得全部勝訴之確定判決，而僅是其他非訟之裁定，因
    非訟裁定非訟法院僅就形式上為審查，因此相對人隨時可能對聲請人提出其他訴
    訟而否認非訟裁定之效力，而排除非訟裁定之執行力，故相對人仍處於隨時可能
    受損害之狀態，自難認與上開法條所規定之應供擔保之原因消滅相當，例如本件
    之本票許可強制執行事件之裁定，因相對人隨時可能對聲請人提出確定本票債權
    不存在之訴訟，且即使聲請人已執以聲請強制執行而已進入強制執行程序中，相
    對人亦得於強制執行程序中依強制執行法第十四條之規定提起異議之訴，故相對
    人仍有受損害之虞。是依上開說明，聲請人以其已獲得本案勝訴確定，其供擔保
    之原因消滅，聲請返還擔保金，因與上開法條之規定不符，自無可採，其聲請為
    無理由，應予駁回。
三、至於聲請人是否符合民事訴訟法第一百零四條之其他規定，及是否得另依民事訴
    訟法第一百零四條第一項第三款之規定辦理，因聲請人並未於本件主張上開事由
    ，本院自無從另予審酌，並予敘明。
中　　　華　　　民　　　國　　九十四　　年　　　一　　　月　　 十三 　　日
                                臺灣高雄地方法院民事鳳山分庭
                                    法      官 郭文通
正本證明與原本無異。
如不服本裁定應於送達十日內向本院提出抗告狀，並繳納裁判費新台幣一千元。
中　　　華　　　民　　　國　　九十四　　年　　　一　　　月　　 十三 　　日
                                    法院書記官 陳怡如
